

MEHRAB HEYDARIAN

ÜBER MICH

Leidenschaftlicher Theaterregisseur mit einem erfolgreichen Masterabschluss in Theaterregie und langjähriger Erfahrung als Theaterschauspieler. Derzeit engagiert im Studium der Informatik, strebe ich eine Karriere als Frontend-Entwickler an. Kombiniere kreativen Ausdruck aus der Theaterwelt mit technischem Know-how im Bereich Webentwicklung. Motiviert, innovative Lösungen zu schaffen und eine Brücke zwischen meiner künstlerischen Expertise und der sich ständig weiterentwickelnden Welt der IT zu schlagen.

CONTACT

mehrab.heydariangilan@gmail.com

(0178) 3066136

Laerholzstraße 80

44801 Bochum, Deutschland

INTERESSEN

Theater • Fußball • Kunst • VideoGame

• Fotografieren • Travel

BERUFSERFAHRUNG

IT-HELFER BEI PARS-IT

AUGUST 2021- APRIL 2022

Auf- und Abbau von Hardware, Print- und Faxsystemen Allgemeine administrative Unterstützung

LAGEHELFER (WERKSTUDENT) BEI PICNIC

APRIL 2023-JULI 2023

Verantwortlich für das Packen, Auffüllen und Kontrolieren der Produkte

KELLNER (WERKSTUDENT) BEI STRÄTLINGSHOF

JANUAR 2023-MÄRZ 2023

KUNSTUNTERRICHT BEI NAZDIK-THEATER

SEPTEMBER 2013-JULY 2016

STUDIUM

BACHELOR INFORMATIK

LAUFEND

MASTER THEATERREGIE

2019 - 2022

BACHELOR THEATERSCHAUSPIELEN

2013 - 2018

ABITUR INFORMATIK WEBDESIGN

2007 - 2010

SPRACHKENNTNISSE

PERSICH MUTTERSPRACHLER

DEUTSCH FLIEßEND (C1)

KURDISCH MUTTERSPRACHLER

ENGLISH B2

IT-KENNTNISSE

Gute Kenntnisse in **Python**, **HTML** und **CSS** Grundkenntnisse in **Java** und **WordPress** Microsoft Office

Adobe Photoshop, Premiere